【裁判字號】    99,審易,231
【裁判日期】    990409
【裁判案由】    竊盜
【裁判全文】
臺灣桃園地方法院刑事判決             99年度審易字第231號
公  訴  人  臺灣桃園地方法院檢察署檢察官
被      告  丁○○
            甲○○
            丙○○
上列被告等因竊盜案件，經檢察官提起公訴（98年度偵字第2476
2 號），被告等於本院準備程序進行中，就被訴事實為有罪之陳
述，經本院告知簡式審判程序意旨，並聽取公訴人及被告之意見
後，本院裁定改依簡式審判程序審理，茲判決如下：
    主      文
丁○○結夥三人以上竊盜，累犯，處有期徒刑柒月；又共同竊盜
，累犯，處有期徒刑月；應執行有期徒刑捌月。
甲○○結夥三人以上竊盜，累犯，處有期徒刑柒月。
丙○○結夥三人以上竊盜，處有期徒刑陸月，如易科罰金，以新
臺幣壹仟元折算壹日；又共同竊盜，處有期徒刑貳月，如易科罰
金，以新臺幣壹仟元折算壹日；應執行有期徒刑陸月，如易科罰
金，以新臺幣壹仟元折算壹日。緩刑貳年。
    事實及理由
一、犯罪事實：
    緣丁○○(1)前於民國82年間因違反麻醉藥品管理條例案件，
    經臺灣高等法院以83年度上訴字第4139號判決判處有期徒刑
    4 月、5 年6 月，應執行有期徒刑5 年8 月確定；(2)另於83
    年間因違反麻醉藥品管理條例案件，經臺灣新竹地方法院（
    下稱新竹地院）以83年度易字第3399號判決判處有期徒刑7
    月確定；(3)再於84年間因違反麻醉藥品管理條例案件，經新
    竹地院以84年度訴字第711 號判決判處有期徒刑5 年6 月確
    定；上開編號(2)(3)之罪經新竹地院以84年度聲字第1465號裁
    定合併定應執行有期徒刑6 年2 月確定，並與上開編號(1)之
    罪接續執行，於88年7 月29日縮短刑期假釋出監並付保護管
    束，於95年6 月25日保護管束期滿，假釋未經撤銷視為執行
    完畢（於本案構成累犯）。甲○○前於89年間因施用毒品案
    件，經臺灣苗栗地方法院（下稱苗栗地院）以89年度易字第
    369 號判決判處有期徒刑1 年確定；另於90年間因施用毒品
    案件，經苗栗地院以90年度易字第537 號判決判處有期徒刑
    1 年4 月確定，上開二罪經接續執行，於93年3 月23日縮短
    刑期假釋出監並付保護管束，於93年5 月22日保護管束期滿
    ，假釋未經撤銷，視為執行完畢（於本案構成累犯）。詎仍
    不知悔改，(一)丁○○、丙○○及甲○○係升陽工程有限公司
    （下稱升陽公司）員工，經該公司指派前往址設桃園縣蘆竹
    鄉○○路○ 段211 號之「廣明實業股份有限公司」（下稱廣
    明公司）施工，竟意圖為自己不法之所有，基於結夥三人以
    上竊盜之接續犯意聯絡，接續於98年5 月1 日某時、98 年5
    月13日某時及98年5 月14日某時，在上開地點，共同竊取廣
    明公司所有之白鐵製ST料310 公斤、ST板780 公斤及450 公
    斤，得手後再由丁○○駕駛牌照號碼6218-QQ 號自用小貨車
    搭載丙○○或甲○○，前往址設桃園縣蘆竹鄉○○○街15號
    1 樓之「海山企業社」資源回收場（下稱海山地磅）變賣。
    (二)又丁○○及丙○○另行意圖為自己不法之所有，基於竊盜
    之犯意聯絡，於98年5 月22日中午12時許，在上開地點以相
    同方式，共同竊得廣明公司所有之白鐵製攪拌器1 支（約10
    0 餘公斤），得手後由丁○○駕駛上開小貨車搭載丙○○欲
    逃離廣明公司時，為廣明公司員工發現後報警查獲，並查獲
    上開白鐵製攪拌器1 支，始悉上情。
二、證據名稱：
  (一)被告丁○○、甲○○、丙○○於本院準備程序及審理中之自
    白。
  (二)證人蔡正文於警詢中之證述，證人乙○○、潘宜芳於警詢及
    檢察官偵查中之證述。
  (三)五月份工作登記表1 份、海山地磅登記表2 份、現場照片6
    張。
  (四)臺灣高等法院被告前案紀錄表3 份。
三、核被告丁○○、甲○○、丙○○於犯罪事實(一)所為，均係犯
    刑法第321 條第1 項第4 款之結夥三人以上竊盜罪；又被告
    丁○○、丙○○於犯罪事實(二)所為，均係犯同法第320 條第
    1 項之竊盜罪。被告丁○○、甲○○、丙○○就犯罪事實(一)
    之犯行，被告丁○○、丙○○就犯罪事實(二)之犯行，有犯意
    聯絡及行為分擔，應各論以共同正犯。又被告丁○○、甲○○、丙○○於上開犯罪事實(一)之時間內多次竊盜之行為，係
    基於同一個竊盜犯意，利用同一個犯罪機會接續所為，應為
    接續犯，屬單純一罪。另被告丁○○、丙○○所犯上開犯罪
    事實(一)、(二)2 罪間，犯意各別、行為互殊，自應分論併罰，
    起訴意旨雖認上開二罪應成立接續犯，論以包括一罪，惟此
    部分業經蒞庭檢察官當庭更正，附此敘明。又丁○○、甲○○有如犯罪事實欄所載之犯罪科刑及執行紀錄，有臺灣高等
    法院前案紀錄表2 份在卷可稽，丁○○於徒刑執行完畢後，
    5 年以內故意再犯本案有期徒刑以上之2 罪，甲○○於徒刑
    執行完畢後，5 年以內故意再犯本案有期徒刑以上之罪，均
    為累犯，各應依刑法第47條第1 項之規定，加重其刑。爰審
    酌被告3 人因一時貪念，竟不思以正當方式獲取財物，而分
    別為上開竊盜犯行，其價值觀及守法概念有所偏差，惟於犯
    罪後均坦承犯行，且被害人已獲得賠償，犯後態度暨其他一
    切情狀，分別量處如主文所示之刑，併就丁○○部分定其應
    執行之刑，就丙○○部分定其應執行之刑及諭知易科罰金之
    折算標準。又查，被告丙○○前未曾故意犯罪受有期徒刑以
    上刑之宣告，有臺灣高等法院被告前案紀錄表1 份附卷足憑
    ，其因一時疏失致罹刑典，惟於事後坦承犯行，其經此教訓
    ，應能知所警惕，信無再犯之虞，兼衡本案被害人已獲得賠
    償，且經被害人代理人乙○○當庭表明願意原諒被告（參本
    院99年3 月3 日準備程序筆錄參照），認對其宣告之刑，以
    暫不執行為適當，爰併諭知如主文所示期間之緩刑，以勵自
    新。
四、應適用之法條：
    刑事訴訟法第299 條第1 項前段、第273 條之1 第1 項、第
    310 條之2 、第454 條第1 項，刑法第28條、第320 條第1
    項、第321 條第1 項第4 款、第47條第1 項、第51條第5 款
    、第41條第1 項前段、第74條第1 項第1 款，刑法施行法第
    1 條之1 第1 項、第2 項前段。
五、如不服本判決，得自收受送達之翌日起10日內向本院提出上
    訴狀（應附繕本），其未敘述上訴理由者，應於上訴期間屆
    滿後20日內補提理由書狀於本院，上訴於臺灣高等法院。
本案經檢察官丁俊成到庭執行職務。
中    華    民    國    99    年    4     月    9     日
                  刑事庭        法  官  林靜梅
以上正本證明與原本無異。
如不服本判決應於收受判決後10日內向本院提出上訴書狀，並應
敘述具體理由。其未敘述上訴理由者，應於上訴期間屆滿後20日
內向本院補提理由書( 均須按他造當事人之人數附繕本) 「切勿
逕送上級法院」。
                                書記官  郭怡君
中    華    民    國    99    年    4     月    9     日
附錄本案論罪科刑法條：
中華民國刑法第320 條第1 項（普通竊盜罪）
意圖為自己或第三人不法之所有，而竊取他人之動產者，為竊盜
罪，處5 年以下有期徒刑、拘役或5 百元以下罰金。
中華民國刑法第321 條（加重竊盜罪）
犯竊盜罪而有左列情形之一者，處6 月以上、5 年以下有期徒刑
：
一、於夜間侵入住宅或有人居住之建築物、船艦或隱匿其內而犯
    之者。
二、毀越門扇、牆垣或其他安全設備而犯之者。
三、攜帶兇器而犯之者。
四、結夥三人以上而犯之者。
五、乘火災、水災或其他災害之際而犯之者。
六、在車站或埠頭而犯之者。
前項之未遂犯罰之。

司法院資訊處製作；財團法人民間司法改革基金會備份。
